臺灣屏東地方法院民事判決
110年度潮簡字第487號
原      告  鄧志明  
訴訟代理人  馬健嘉律師
            許淑琴律師
            李權儒律師
被      告  陳建宏  

上列當事人間請求損害賠償事件，本院於民國111年3月22日言詞
辯論終結，判決如下：
　　主  文
被告應給付原告新臺幣伍萬元，及自民國110年8月6日起至清償
日止，按年息百分之五計算之利息。
原告其餘之訴駁回。
訴訟費用由被告負擔十分之一，其餘由原告負擔。
本判決第一項得假執行。但被告如以新臺幣伍萬元為原告預供擔
保後，得免為假執行。
    事實及理由
壹、程序部分：
　　按簡易訴訟之訴狀送達後，原告不得將原訴變更或追加他訴
    ，但請求之基礎事實同一者，不在此限。民事訴訟法第255
    條第1項但書第2款、第436條第2項各有明定。查原告起訴之
    請求嗣變更如下述（潮簡卷第5、82頁），核屬基礎事實同
    一之請求，於法有據。
貳、實體部分：
一、原告主張：原告與訴外人甲○○原為夫妻並育有二子，詎甲○○
    竟於婚姻關係存續中，於民國109年7月25日(下稱系爭日)與
    被告同遊共宿在臺北市之旅館(下稱系爭旅館)，甲○○嗣坦承
    與被告於該日曾發生2次性行為，央求原告諒解，被告亦經
    由甲○○向原告道歉及留下聯絡方式。原告、甲○○雖經調解離
    婚，然被告所為令原告身心受創，罹患持續性憂鬱症，精神
    上受有極大之痛苦，侵害原告配偶權確屬情節重大，爰依民
    法第184條、第195條規定為請求，並聲明：被告應給付原告
    新臺幣(下同)50萬元，及自起訴狀繕本送達翌日起至清償日
    止，按年息5%計算之利息。
二、被告則以：我在網路認識甲○○，其僅稱甫與前男友分手，從
    未表示已婚，致我主觀上認為其無婚姻關係。甲○○於系爭日
    係乘車北上與其他網友一同慶祝我生日，我雖訂系爭旅館房
    間並與甲○○同住，係因甲○○對該區域不熟悉，被告遂在房內
    陪伴，隨即因倦入眠，並無和甲○○發生性行為或強制性交等
    情。被告至109年7月底始經甲○○告知其已婚，未再與其往來
    ，被告並無侵害原告配偶權之故意、過失及行為，原告請求
    自無理由等語，資為抗辯，並聲明：原告之訴駁回。
三、經查，原告與甲○○原為夫妻並育有二子，甲○○於婚姻關係存
    續之系爭日，與被告同住系爭旅館房間等情，有戶籍謄本可
    考（潮簡卷第54頁），復經本院調取相關110年度家非移調3
    5、36號酌定未成年人監護人等家事事件(下稱另案)卷宗核
    閱無誤，且為兩造所不爭執，堪信為真實。
四、得心證之理由：
  ㈠按因故意或過失不法侵害他人之權利者，負損害賠償責任。
    故意以背於善良風俗之方法，加損害於他人者亦同。不法侵
    害他人之身體、健康、名譽、自由、信用、隱私、貞操，或
    不法侵害其他人格法益而情節重大者，被害人雖非財產上之
    損害，亦得請求賠償相當之金額。前二項規定，於不法侵害
    他人基於父、母、子、女或配偶關係之身分法益而情節重大
    者，準用之。民法第184條第1項、第195條第1項前段、第3
    項分別定有明文。次按婚姻係以夫妻之共同生活為其目的，
    配偶應互相協力保持其共同生活之圓滿安全及幸福，而夫妻
    互守誠實，係為確保其共同生活之圓滿安全及幸福之必要條
    件，故應解為配偶因婚姻契約而互負誠實之義務，配偶之一
    方行為不誠實，破壞共同生活之圓滿安全及幸福者，即為違
    反因婚姻契約之義務而侵害他方之權利（最高法院55年台上
    第2053號判決參照）。是侵害配偶關係所生身分法益之行為
    ，並不以通姦行為為限，倘夫妻任一方與他人間存有逾越朋
    友交遊等一般社交行為之不正常往來，甚而肌膚之親，其行
    為已逾社會一般通念所能容忍之範圍，已達破壞婚姻共同生
    活之圓滿安全及幸福之程度，即屬侵害配偶權而情節重大。
    另按不法侵害他人之人格權，被害人受有非財產上損害，請
    求加害人賠償相當金額之慰撫金時，法院對於慰撫金之量定
    ，應斟酌實際加害情形、所造成之影響、被害人痛苦之程度
    、兩造之身分地位、經濟情形及其他各種狀況，以核定相當
    之數額（最高法院47年台上字第1221號、51年台上字第223
    號判決要旨參照）。
  ㈡被告侵害原告之配偶權而情節重大：
　⒈經查，被告、甲○○於系爭日同住系爭旅館，已如上述，酌以
    被告自承與甲○○本為網友，因甲○○對該區域未稔而陪其入住
    等語（潮簡卷第51頁），復參甲○○為74年次，曾與原告結婚
    並育二子等情，有戶籍謄本可佐（潮簡卷第54頁），足見甲
    ○○當有相當生活經驗可單獨入住系爭旅館，則依社會通念，
    被告、甲○○顯非親屬、至交知己或基於正當理由，而孤男寡
    女共處一處，自逾正常交遊之社交行為，當損及原告、甲○○
    之婚姻圓滿，業已侵害原告之配偶權並情節重大，自成立侵
    權行為。
　⒉至原告雖主張被告、甲○○發生2次性行為等語，為被告所否認
    ，而原告提出被告、甲○○於109年7月27日之通訊軟體LINE對
    話截圖，僅見被告轉請甲○○向原告道歉，亦無提及渠等間之
    性事（潮簡卷第8頁），原告未就此節舉證已實其說，尚難
    採信。
　⒊被告固以上詞置辯，然由上述甲○○之年籍，如具婚姻關係並
    非異常，衡以被告自陳為大學生（潮簡卷第82頁反面），亦
    非不諳世事之人，所辯是否屬實，已有疑竇。依常理，被告
    逕向甲○○稍加探詢實非難事，縱未獲甲○○坦誠相告，為免瓜
    田李下，自行避嫌方屬明智之舉，實無須捨我其誰至斯。況
    被告亦陳：其手機有更換，並無109年7月底始知甲○○已婚之
    證據等語（潮簡卷第82頁反面），所辯顯乏其憑，要非可取
    。
  ㈢原告得請求數額：　　
    被告侵害原告之配偶權而情節重大，前已提及，精神上難免
    受有痛苦，得依前揭規定請求慰撫金。徵諸原告經商、高中
    畢業，月收入約15萬元，名下有汽車2台，自述因上情患有
    持續性憂鬱症；被告現為大學生，無收入，並有投資之財產
    等節，經兩造陳明，並有診斷證明書、兩造之108、109年度
    稅務電子閘門財產所得調件明細表可考（潮簡卷第10、82頁
    反面；證物袋），綜以審酌原告所蒙精神損害、被告加害態
    樣、兩造學歷、職業、資力，及另案卷宗所呈原告、甲○○離
    婚緣由等一切情狀，原告請求之慰撫金以5萬元為妥適；逾
    此請求，要屬無憑。
  ㈣原告本件請求屬無確定期限之給付，原告請求自起訴狀繕本
    送達翌日即110年8月6日（潮簡卷第16頁)起至清償日止，按
    年息5%計算之遲延利息，核與民法第203條、第229條第2項
    、第233條第1項前段規定相符，亦應准許。
五、綜上所述，原告依民法第184條第1項、第195條第1項前段、
    第3項規定，請求如主文第1項所示，為有理由，應予准許；
    逾此範圍之請求，則無理由，應予駁回。
六、本判決原告勝訴部分係適用簡易程序所為被告敗訴之判決，
    爰依民事訴訟法第389條第1項第3款規定，職權宣告假執行
    ，並依同法第392條第2項規定，諭知被告得供擔保後免為假
    執行。
七、本件事證已臻明確，其餘主張舉證併所提證據，經本院審酌
    與判決之結果不生影響，不再一一論列，附此敘明。
八、訴訟費用負擔之依據：民事訴訟法第79條。
中　　華　　民　　國　　111 　年　　4 　　月　　21　　日
                  潮州簡易庭  法　官　曾迪群
得上訴（20日）
以上正本係照原本作成。
如不服本判決，應於送達後20日內，向本院提出上訴狀並表明上
訴理由，如於本判決宣示後送達前提起上訴者，應於判決送達後
20 日內補提上訴理由書（須附繕本）。如委任律師提起上訴者
，應一併繳納上訴審裁判費。
中　　華　　民　　國　　111 　年　　4 　　月　　21　　日
                                  書記官　薛雅云